【裁判字號】    98,訴,821
【裁判日期】    990331
【裁判案由】    違反毒品危害防制條例
【裁判全文】
臺灣雲林地方法院刑事協商判決          98年度訴字第821號
公  訴  人  臺灣雲林地方法院檢察署檢察官
被      告  甲○○
指定辯護人  本院公設辯護人乙○○
上列被告因違反毒品危害防制條例案件，經檢察官提起公訴（98
年度毒偵字第940 號），並聲請法院改依協商程序而為判決，本
院認為適當，同意由法官一人獨任進行協商判決程序，判決如下
：
    主      文
甲○○施用第一級毒品，累犯，處有期徒刑拾月，扣案之第一級
毒品海洛因壹包（驗餘淨重零點零伍零公克）沒收銷燬之，扣案
之包裹前揭第一級毒品海洛因之外包裝袋壹個沒收之。
    事實及理由
一、犯罪事實：
  (一)甲○○前於民國86年間曾因違反肅清煙毒條例等案件，經檢
    察官提起公訴，嗣因毒品危害防制條例公布施行，經臺灣高
    等法院高雄分院裁定送觀察、勒戒後，認有繼續施用毒品之
    傾向，復經該院裁定令入戒治處所施以強制戒治，於88年03
    月02日停止戒治付保護管束釋放出所，於保護管束期滿未經
    撤銷，視為強制戒治執行完畢，經臺灣高等法院高雄分院於
    90年03月30日以87年度上訴字第853 號判決免刑確定。詎其
    仍不知悔改，在前揭強制戒治執行完畢後5 年內之93年01月
    初某日起至同年02月27日止、92年01月07日起至93年01月10
    日止，分別因施用第一、二級毒品，經臺灣高雄地方法院以
    93年度訴字第812 號判決分別判處有期徒刑10月、6 月，應
    執行有期徒刑1 年2 月確定；復因竊盜案件，經臺灣高雄地
    方法院以93年度簡字第1046號、93年度易字第694 號判決分
    別判處有期徒刑6 月、1 年2 月確定；前揭各罪嗣經法院裁
    定定其應執行刑，於95年07月13日假釋出監，嗣經撤銷假釋
    後，原應入監執行所餘殘刑有期徒刑5 月又11日，惟適逢中
    華民國九十六年罪犯減刑條例於96年07月16日正式施行，前
    揭各罪遂由臺灣高雄地方法院以97年度聲減字第1015號裁定
    予以減刑及定應執行刑。因其減刑前已執行之刑期經折抵後
    ，已逾法院所諭知上開減刑後之刑期，而免予執行上開殘刑
    ，於96年07月16日執行完畢。嗣再因違反毒品危害防制條例
    案件，經臺灣高雄地方法院以95年度訴字第4577號判決判處
    有期徒刑11月確定；又因竊盜案件，經臺灣高雄地方法院以
    96年度簡字第572 號判決判處有期徒刑3 月、4 月，應執行
    有期徒刑6 月確定；復再因竊盜案件，經臺灣高雄地方法院
    以96年度簡字第3375號判處有期徒刑6 月確定，後揭4 罪經
    高雄地方法院以96年度聲減字第6859號裁定減刑並定應執行
    刑有期徒刑11月又15日確定，於97年11月16日縮刑期滿執行
    完畢。
  (二)詎仍不知悔改，於98年08月01日23時許，基於施用第一級毒
    品之犯意，在其位於雲林縣麥寮鄉楊厝寮任職之公司員工宿
    舍內，以將海洛因置於針筒內注射之方式，施用第一級毒品
    海洛因1 次。嗣於98年08月03日22時40分許，因其行跡可疑
    ，為警盤查，當場扣得第一級毒品海洛因1 小包（驗餘淨重
    為0.050 公克），復經警採集其尿液送驗，結果呈可待因、
    嗎啡陽性反應，始悉上情。
二、證據名稱：
  (一)被告甲○○於偵查及本院訊問時之自白。
  (二)臺灣檢驗科技股份有限公司98年08月13日報告編號：KＺ0000
    00000000號濫用藥物尿液檢驗報告1 紙。
  (三)雲林縣警察局臺西分局毒品犯罪嫌疑人尿液採驗作業管制紀
    錄1紙。
  (四)行政院衛生署草屯療養院草療鑑字第0980900005號鑑定書1
    紙。
  (五)扣案之白色粉末1 小包（送驗淨重為0.070 公克，驗餘淨重
    為0.050公克）。
  (六)刑案資料查註紀錄表、全國施用毒品案件紀錄表、矯正簡表
    各1 份。
三、本案經檢察官與被告、辯護人於審判外達成協商之合意，且
    被告已認罪，其合意內容為：甲○○施用第一級毒品，累犯
    ，處有期徒刑10月，扣案之第一級毒品海洛因1 包（驗餘淨
    重為0.050 公克）沒收銷燬之。
四、扣案之白色粉末1 小包（淨重為0.070 公克，驗餘淨重為0.
    050 公克），鑑定結果確含海洛因之成分，屬毒品危害防制
    條例第2 條第1 項第1 款所列之第一級毒品，有行政院衛生
    署草屯療養院草療鑑字第0980900005號鑑定書1 紙附卷可稽
    （見臺灣雲林地方法院檢察署98年度毒偵字第940 號卷第6
    頁），應依同條例第18條第1 項前段之規定，沒收銷燬之；
    至扣案之包裹上開毒品之外包裝袋1 個，具有防止海洛因裸
    露、溢出及潮濕之功用，便於攜帶，係被告所有供其為本件
    犯罪使用，業據被告於警詢時供述至明（見警卷第2 頁至第
    3 頁），爰依刑法第38條第1 項第2 款之規定，宣告沒收。
五、應適用之法條：刑事訴訟法第455 條之2 第1 項、第455 之
    4 第2 項、第455 條之8 、第454 條第1 項，毒品危害防制
    條例第10條第1 項、第18條第1 項前段，刑法第11條前段、
    第47條第1 項、第38條第1 項第2 款，判決如主文。
六、協商判決原則上不得上訴。但有刑事訴訟法第455 條之4第1
    項第1 款「於本訊問程序終結前，被告撤銷協商合意或檢察
    官撤回協商聲請者」；第2 款「被告協商之意思非出於自由
    意志者」；第4 款「被告所犯之罪非第455 條之2 第1 項所
    定得以協商判決者」；第6 款「被告有其他較重之裁判上一
    罪之犯罪事實者」；第7 款「法院認應諭知免刑或免訴、不
    受理者」情形之一，或協商判決違反同條第2 項「法院應於
    協商合意範圍內為判決；法院為協商判決所科之刑，以宣告
    緩刑或2 年以下有期徒刑、拘役或罰金為限」等規定者（以
    上均簡稱但書情形）外，不在此限（即有但書情形，依法仍
    得上訴）。
七、本件如有上述但書情形，且不服本判決時，得自收受判決送
    達之日起10日內，向本院提出上訴狀（須附繕本），上訴於
    第二審法院。
本案經檢察官魏偕到庭執行職務。
中    華    民    國    99    年    3     月    31    日
                  刑事第六庭    法  官  陳佩怡
以上正本證明與原本無異。
                                書記官  林佳慧
中    華    民    國    99    年    4     月    1     日
附錄本案論罪科刑法條：
毒品危害防制條例第10條
施用第一級毒品者，處 6 月以上 5 年以下有期徒刑。
施用第二級毒品者，處 3 年以下有期徒刑。

司法院資訊處製作；財團法人民間司法改革基金會備份。
